【裁判字號】    88,訴,1472
【裁判日期】    890214
【裁判案由】    商標法
【裁判全文】
臺灣板橋地方法院刑事判決                        八十八年度訴字第一四七二號
    公  訴  人  臺灣板橋地方法院檢察署檢察官
    被      告  甲○○
右列被告因商標法案件，經檢察官提起公訴（八十八年度偵字第一四八五○號、第一
八六四七號），本院判決如左：
    主  文
甲○○明知於同一商品，使用相同於他人註冊商標之圖樣之商品而販賣，處有期徒刑
肆月。
扣案之仿冒襯衫成品參佰捌拾參件、半成品貳佰玖拾伍件、仿冒商標配件壹袋、偽造
滿心股份有限公司授權書影本貳張、領牌拾捌張、訂貨單壹本及帳單壹本沒收。
    事  實
一、甲○○係台北縣三重市○○街二十五巷六號二樓全泰服裝有限公司負責人，意圖
    營利且基於概括犯意，於民國八十八年四月間起，明知「    」（下簡稱企鵝商
    標）係美商滿星懷公司所有之商標，（後移轉登記予日商東洋紡績株式會社，商
    標註冊號碼為第七二九四七號，「MUNSINGWEAR」、「GrandSlam」等之商標及圖
    樣，係日商東洋紡績株式會社向經濟部中央標準局申請註冊取得商標專用之商標
    ，（註冊號碼為第三二一八六三號及三一七五九一號），分別經核准使用於衣服
    類及鈕扣、拉鍊及釦條類，竟未經許可，意圖欺騙他人，擅自在上址仿冒並出售
    日商東洋紡績株式會社所有商標「      」、「MUNSINGWEAR」、「GrandSlam」
    於襯衫上，販賣予林秀清圖利。嗣於八十八年六月十日下午二時三十分許，在上
    址，為警查獲，並扣得內有標示出產地為[日本製]及[東洋紡]標籤之仿冒襯衫成
    品三八三件、半成品二九五件、仿冒商標配件一袋、偽造滿心股份有限公司授權
    書影本二張、領牌十八張、訂貨單一本及帳單一本。
二、案經商標專用權人日商東洋紡績株式會社訴請內政部警政署國道公路警察局報告
    台灣板橋地方法院檢察署檢察官偵查起訴。
    理  由
一、訊據被告甲○○固不否認於右揭時地加工製作並販賣前開襯衫予林秀清一節，惟
    辯稱伊係代工業者，受綽號「大頭」之男子委託加工製造，伊不知上開圖樣係未
    經授權云云。然查：被告右揭犯罪事實，業据告訴代理人張卓立指訴甚詳，核與
    同案被告林秀清供述情節相符，復有被告仿冒衣物成品三八三件、半成品二九五
    件、仿冒商標配件一袋、領牌十八張、訂貨單一本及帳單一本在卷及上開商標商
    標註冊證（影本）附卷可稽，被告所辯，無非事後卸責之詞，委無足採。事證明
    確，被告違反商標法罪行，足堪認定。
二、核被告所為，係犯商標法第六十二條第一款之罪及刑法第二百五十五條第一項及
    同法第二百十六條之罪。所犯三罪間，有方法、結果之牽連關係，應從一重之商
    標法第六十二條第一款處斷。審酌被告之素行、犯罪動機、目的、手段、所生危
    害及犯罪後態度等一切情狀，量處如主文所示之刑。
三、扣案如事實欄所載之物，依商標法第六十四條宣告沒收。
四、據上論斷，應依刑事訴訟法第二百九十九條第一項前段，商標法第六十二條第一
    款、第六十四條，刑法第十一條前段，第二百十六條、第二百五十五條、第五十
    五條，罰金罰鍰提高標準條例第一條前段，判決如主文。
本案經檢察官壽勤偉到庭執行職務。
中      華      民      國      八十九      年    二    月     十四     日
                                      臺灣板橋地方法院刑事第六庭
                                          法  官    曾  正  龍
右正本證明與原本無異。
如不服本判決，應於判決送達後十日內向本院提出上訴狀 。
                                          書記官    吳  玉  華
中      華      民      國      八十九      年    二    月    二十九    日
附錄本案論罪科刑法條
商標法第六十二條
有左列情事之一者，處五年以下有期徒刑、拘役或科或併科五萬元以下罰金：
一、於同一商品或同類商品，使用相同或近似於他人註冊商標之圖樣者。
二、於有關同一商品或同類商品之廣告、標帖、說明書、價目表或其他文書，附加相
同或近似於他人註冊商標圖樣而陳列或散布者。


司法院資訊處製作；財團法人民間司法改革基金會備份。
